---
title: "R Notebook"
output: html_notebook
---
Justificación:

La importancia de la variable "Brecha_Edu" (Brecha de género en educación superior) yace en que, dicha variable, juega un rol importante en la participación política de la mujer, en el sentido de que, una baja tasa de mujeres con educación superior (con respecto a los varones)  condicionaría la participación política de la mujer, teniendo en cuenta varios paises alrededor del mundo establecen -implícitamente o explicitamente- tener estudios superiores como requisito para poder representar políticamente en el parlamento.



```{r}

library(rio)

linkEdu1 = "https://github.com/omarbal99/ProyectoVariable-2020-2/raw/master/DataEducacionSuperiorFem%20Sucia.xlsx"

DataEduF = import(linkEdu1)

linkEdu2 = "https://github.com/omarbal99/ProyectoVariable-2020-2/raw/master/DataEducacionSuperiorM%20Sucia.xlsx"

DataEduM = import(linkEdu2)

```

Limpieza Base de Datos Femenina

```{r}

#Borrando columnas 

DataEduF$`Series Name` =NULL
DataEduF$`Series Code` =NULL
DataEduF$`Country Name`=NULL



```

```{r}

#Cambiando el nombre de las columnas

names(DataEduF) = c("Pais", "2009F", "2010F", "2011F", "2012F", "2013F", "2014F", "2015F", "2016F", "2017F", "2018F", "2019F" )


```

```{r}
#Eliminando filas vacías

DataEduF <- DataEduF[-c(218:222), ]


```

```{r}

str(DataEduF)

#Convirtiendo a numérica

DataEduF[2:12]=lapply(DataEduF[2:12], as.numeric)


```

```{r}

#Verificando valores perdidos

DataEduF[!complete.cases(DataEduF),]


#Verificar qué columna tiene mas NA's


sum(is.na(DataEduF$"2009F"))
sum(is.na(DataEduF$"2010F"))
sum(is.na(DataEduF$"2011F"))
sum(is.na(DataEduF$"2012F"))
sum(is.na(DataEduF$"2013F"))
sum(is.na(DataEduF$"2014F"))
sum(is.na(DataEduF$"2015F"))
sum(is.na(DataEduF$"2016F"))
sum(is.na(DataEduF$"2017F"))
sum(is.na(DataEduF$"2018F"))

```

```{r}
#Promedio Mujeres

DataEduF$'Promedio Educación 2009-2019'=rowMeans(DataEduF[,c(2:12)], na.rm = TRUE)


```

```{r}
DataEduF$`Promedio Educación 2009-2019`=gsub("NaN", NA, DataEduF$`Promedio Educación 2009-2019`)
```

```{r}
DataEduF[,c(2:12)]=NULL
```

```{r}
#Borramos NA
DataEduF=na.omit(DataEduF)
```

```{r}
DataEduF$`Promedio Educación 2009-2019`=as.numeric(DataEduF$`Promedio Educación 2009-2019`)

```



```{r}
#Redondeamos
DataEduF$`Promedio Educación 2009-2019`=round(DataEduF$`Promedio Educación 2009-2019`,1)
```

```{r}
DataEduF$Pais=trimws(DataEduF$Pais,whitespace = "[\\h\\v]")
```


*HASTA AQUI FUE MODIFICADO*
Limpieza base de datos Masculina


```{r}
#Borrando columnas 




DataEduM$`Series Name` =NULL
DataEduM$`Series Code` =NULL
DataEduM$`Country Name`=NULL

```

```{r}
#Cambiando el nombre de las columnas

names(DataEduM) = c("Pais", "2009M", "2010M", "2011M", "2012M", "2013M", "2014M", "2015M", "2016M", "2017M", "2018M", "2019M" )


```

```{r}
#Eliminando filas vacías

DataEduM <- DataEduM[-c(218:222), ]


```

```{r}

str(DataEduM)

#Convirtiendo a numérica

DataEduM[2:12]=lapply(DataEduM[2:12], as.numeric)


```

```{r}
#Verificando valores perdidos

DataEduM[!complete.cases(DataEduM),]


#Verificar qué columna tiene mas NA's

sum(is.na(DataEduM$"2009M"))
sum(is.na(DataEduM$"2010M"))
sum(is.na(DataEduM$"2011M"))
sum(is.na(DataEduM$"2012M"))
sum(is.na(DataEduM$"2013M"))
sum(is.na(DataEduM$"2014M"))
sum(is.na(DataEduM$"2015M"))
sum(is.na(DataEduM$"2016M"))
sum(is.na(DataEduM$"2017M"))
sum(is.na(DataEduM$"2018M"))




```

```{r}
#Eliminar columna que no necesitaremos


DataEduM$"2009M"= NULL
DataEduM$"2010M"=NULL
DataEduM[,c(5:12)]=NULL

DataEduM = na.omit(DataEduM)

DataEduM$"2012M"=NULL
DataEduM$"2013M"=NULL


```

Merge de ambas base de datos

```{r}
Brecha_Edu = merge(DataEduF,DataEduM, by.x = "Pais", by.y = "Pais")

Brecha_Edu$'Mujeres'= rowMeans (Brecha_Edu[ ,2:4])

Brecha_Edu$'Hombres'= rowMeans (Brecha_Edu[ ,5:7])


```

```{r}
Brecha_Edu[,c(2:7)]=NULL
```

```{r}
names(Brecha_Edu) = c("Pais", "EduSupFem", "EduSupMasc")
Brecha_Edu$Pais=trimws(Brecha_Edu$Pais,whitespace = "[\\h\\v]")
```



