---
title: "R Notebook"
output: html_notebook
---
Justificación:

La importancia de la variable "Brecha_Edu" (Brecha de género en educación superior) yace en que, dicha variable, juega un rol importante en la participación política de la mujer, en el sentido de que, una baja tasa de mujeres con educación superior (con respecto a los varones)  condicionaría la participación política de la mujer, teniendo en cuenta varios paises alrededor del mundo establecen -implícitamente o explicitamente- tener estudios superiores como requisito para poder representar políticamente en el parlamento.



```{r}

library(rio)

linkEdu1 = "https://github.com/omarbal99/ProyectoVariable-2020-2/raw/master/DataEducacionSuperiorFem%20Sucia.xlsx"

DataEduF = import(linkEdu1)

linkEdu2 = "https://github.com/omarbal99/ProyectoVariable-2020-2/raw/master/DataEducacionSuperiorM%20Sucia.xlsx"

DataEduM = import(linkEdu2)

```

Limpieza Base de Datos Femenina

```{r}

#Borrando columnas 

DataEduF$`Series Name` =NULL
DataEduF$`Series Code` =NULL
DataEduF$`Country Name`=NULL



```

```{r}

#Cambiando el nombre de las columnas

names(DataEduF) = c("Pais", "2009F", "2010F", "2011F", "2012F", "2013F", "2014F", "2015F", "2016F", "2017F", "2018F", "2019F" )


```

```{r}
#Eliminando filas vacías

DataEduF <- DataEduF[-c(218:222), ]


```

```{r}

str(DataEduF)

#Convirtiendo a numérica

DataEduF[2:12]=lapply(DataEduF[2:12], as.numeric)


```

```{r}

#Verificando valores perdidos

DataEduF[!complete.cases(DataEduF),]


```

```{r}
#Eliminar columna que no necesitaremos

DataEduF$"2019F" = NULL


```



Limpieza base de datos Masculina

```{r}
#Borrando columnas 

DataEduM$`Series Name` =NULL
DataEduM$`Series Code` =NULL
DataEduM$`Country Name`=NULL

```

```{r}
#Cambiando el nombre de las columnas

names(DataEduM) = c("Pais", "2009M", "2010M", "2011M", "2012M", "2013M", "2014M", "2015M", "2016M", "2017M", "2018M", "2019M" )


```

```{r}
#Eliminando filas vacías

DataEduM <- DataEduM[-c(218:222), ]


```

```{r}

str(DataEduF)

#Convirtiendo a numérica

DataEduM[2:12]=lapply(DataEduM[2:12], as.numeric)


```

```{r}
#Verificando valores perdidos

DataEduM[!complete.cases(DataEduM),]
```

```{r}
#Eliminar columna que no necesitaremos

DataEduM$"2019M" = NULL


```

Merge de ambas base de datos

```{r}
Brecha_Edu = merge(DataEduF,DataEduM, by.x = "Pais", by.y = "Pais")

```


```{r}

#Guardando la data limpia

write.csv(Brecha_Edu, "Brecha Educacion Superior.csv", row.names=F)


```




